# 还迁房成立了项目公司但是股东按照投入加成回报是否按照权益法核算

提问人：小熊吃 鸡 翅 时间：2022-06-16 11:46:37
请教老师下，当地政府撮合A公司和B公司成立甲项目公司实施一个还迁房项目。A持股51%，B持股49%，协议约定项目公司股东会、董事会决议一致通过生效，双方按照股权比例分享利润。但是协议同时又约定项目最终总投资额，按照直接投资、管理费和利润确定。直接投资无外乎征拆、建安、配套费、财务费用等等；管理费和利润基本按照前述直接投资的2%计取，且均由A公司支付，最终项目到期时根据最终审定金额扣除投资按照股本比例分配利润。
1 、这种情况，实施主体项目公司过程中，是否应该每期按照成本加成确认收入，并结转成本呢？还是按照净额法仅确认2%的收益呢？或是仅确认成本呢？
2 、另外，考虑还迁房特性，项目公司的所谓利润就是这成本的2%加成，是否考虑这是明股实债呢？可以不按照权益法核算呢？

回答人：chenyiwei
1 、取决于项目公司是代理人还是主要责任人。如果项目公司自身不直接提供建造服务，也没有提供服务的能力和所需人员，只是作为A、B承接该项目的通道，则用净额法的可能性较大。
2 、虽然因收益采用成本加成确定，其不确定性相对较小，但政府方并未直接承诺固定收益，因此不同于一般的明股实债。A、B对项目公司按权益法核算的可能性较大。